---
title: "Impacto del Uso de IA en los Resultados PISA 2025 (Ecuador)"
author: "Tu Nombre"
format: 
  html:
    toc: true
    toc-depth: 3
    theme: cosmo
    code-fold: show
editor: visual
---

## Fase 1: Preguntar — Definición del problema

Antes de tocar los datos, definimos la pregunta de investigación aplicando la técnica de **los 5 Por Qué**, para asegurarnos de que el análisis responde a una necesidad real y no solo a una curiosidad exploratoria.

1.  **¿Por qué nos interesa el uso de IA en el aprendizaje?**\
    Porque las herramientas de IA se están integrando rápidamente en las aulas y queremos saber si mejoran o perjudican el aprendizaje.

2.  **¿Por qué queremos saber si mejora o perjudica el aprendizaje?**\
    Porque las políticas educativas (compra de licencias, capacitación docente, restricciones de uso) dependen de evidencia sobre su efecto real.

3.  **¿Por qué necesitamos evidencia y no solo intuición?**\
    Porque el uso de IA está correlacionado con el nivel socioeconómico (ESCS) y el tipo de colegio, lo que puede generar conclusiones engañosas si no se controla estadísticamente.

4.  **¿Por qué es importante controlar por esas variables?**\
    Porque sin ese control atribuiríamos a la IA un efecto que en realidad proviene de tener más recursos económicos o estudiar en un colegio privado.

5.  **¿Por qué esto importa para Ecuador específicamente?**\
    Porque las brechas entre colegios públicos y privados son amplias, y entender si la IA amplía o reduce esa brecha es clave para diseñar política pública focalizada.

**Pregunta de investigación:** ¿Cuál es el efecto del uso de herramientas de IA sobre el desempeño en matemáticas (PISA) de estudiantes ecuatorianos, una vez controlado el nivel socioeconómico, y ese efecto difiere entre colegios públicos y privados?

**Hipótesis de trabajo:**

- H1: El uso de IA tiene una relación no lineal (forma de U invertida) con el desempeño: ayuda hasta cierto punto y luego perjudica (dependencia, distracción).
- H2: El efecto difiere por sector institucional (público vs. privado).

> Nota: el script original mencionaba "urbano vs. rural", pero la variable realmente disponible en el código es `SC013Q01TA` (sostenimiento del colegio: público/privado). Mantengo esa comparación porque es la que existe en los datos; si tienes una variable de ubicación (por ejemplo, tipo de comunidad `SC001Q01TA`), avísame y agrego esa comparación también.

------------------------------------------------------------------------

## Fase 2: Preparar los datos para la exploración

### 2.1 Cargar librerías

```{r}
#| label: setup
#| message: false
#| warning: false

# --- Carga y manipulación de datos ---
library(tidyverse)    # dplyr, ggplot2, tidyr, readr
library(haven)        # importar archivos .sav (SPSS) manteniendo etiquetas

# --- Análisis econométrico e inferencia causal ---
library(fixest)       # modelos con efectos fijos y errores agrupados (clusters)
library(MatchIt)      # Propensity Score Matching (PSM)
library(car)          # diagnóstico VIF (multicolinealidad)
library(lmtest)       # pruebas de hipótesis e inferencia robusta
library(sandwich)     # matrices de covarianza robustas

# --- Manejo específico de datos PISA (muestreo complejo) ---
library(intsvy)       # valores plausibles (PVs) y pesos muestrales de PISA

# --- Presentación de resultados ---
library(modelsummary) # tablas de regresión
library(kableExtra)   # formato de tablas
library(patchwork)    # combinar gráficos de ggplot2
```

### 2.2 Cargar las bases de datos

```{r}
#| label: cargar-datos
#| message: false

# 1. Cargar bases de datos crudas (SPSS)
estudiantes <- read_sav("../data/CY09_MS_STU_PUF.sav")
colegios    <- read_sav("../data/CY09_MS_SCH_PUF.sav")

# 2. Filtrar solo Ecuador (ECU)
estudiantes_ecu <- estudiantes %>% filter(CNT == "ECU")
colegios_ecu    <- colegios    %>% filter(CNT == "ECU")

# 3. Unir estudiantes con colegios mediante el ID de escuela
pisa_completa <- estudiantes_ecu %>%
  left_join(colegios_ecu, by = "CNTSCHID", suffix = c("_stu", "_sch"))

# 4. Chequeo rápido de dimensiones (no imprime todas las columnas)
dim(pisa_completa)
```

### 2.3 Exploración inicial de variables candidatas

```{r}
#| label: explorar-variables
#| message: false

# Buscar variables relacionadas con sostenimiento del colegio (público/privado)
names(pisa_completa)[str_detect(names(pisa_completa), "SCH|PRIV")]

# Ver codificación real de la variable de sostenimiento
table(pisa_completa$SCHLTYPE, useNA = "always")
table(pisa_completa$SC013Q01TA, useNA = "always")
```

------------------------------------------------------------------------

## Fase 3: Procesar y limpiar los datos

Construimos **un único dataset analítico** (`pisa_analisis`) con todas las variables que se usarán en el resto del análisis, para evitar duplicar limpieza en distintos bloques.

```{r}
#| label: construir-dataset-analitico
#| message: false

pisa_analisis <- pisa_completa %>%
  mutate(
    # Variable de sexo: 1 = mujer, 0 = hombre (según codificación ST004D01T)
    female = ifelse(ST004D01T == 1, 1, 0),
    # Sector institucional a partir de la pregunta del director (2 = privado)
    es_privado = ifelse(as.numeric(SC013Q01TA) == 2, "Privado", "Público"),
    # Cuartiles de intensidad de uso de IA (1 = bajo, 4 = muy alto)
    uso_ia_cuartil = ntile(AIUSESCH, 4)
  ) %>%
  select(
    student_id = CNTSTUID,     # ID del estudiante
    school_id  = CNTSCHID,     # ID del colegio
    escs       = ESCS,         # índice socioeconómico
    female,                    # sexo (1 = mujer)
    es_privado,                # sector institucional
    uso_ia     = AIUSESCH,     # índice de uso de IA
    uso_ia_cuartil,            # cuartiles de uso de IA
    w_fstu     = W_FSTUWT,     # peso muestral final del estudiante
    starts_with("PV") & contains("MATH")  # PV1MATH ... PV10MATH
  ) %>%
  # Eliminar observaciones sin información clave para el análisis
  drop_na(escs, uso_ia, female, es_privado)

# Variable de tratamiento dicotómica: 1 = uso de IA por encima de la mediana
pisa_analisis <- pisa_analisis %>%
  mutate(tratamiento_ia = ifelse(uso_ia > median(uso_ia, na.rm = TRUE), 1, 0))

# Verificación rápida del dataset final
glimpse(pisa_analisis)
table(pisa_analisis$tratamiento_ia, useNA = "always")
table(pisa_analisis$es_privado, useNA = "always")
```

```{r}
#| label: promedio-oficial-ponderado

# Promedio oficial ponderado (todos los estudiantes, antes de tu filtro)
library(intsvy)

pisa.mean.pv(
  pvlabel = paste0("PV", 1:10, "MATH"),
  by = NULL,
  data = pisa_completa   # base sin el drop_na
)
```

------------------------------------------------------------------------

## Fase 4: Analizar los datos

Vamos de lo simple a lo complejo: **estadísticas descriptivas → gráficos univariados → correlación → VIF → modelo base → modelo corregido → modelo por sector**.

### 4.1 Estadísticas descriptivas

```{r}
#| label: estadisticas-descriptivas

# intsvy necesita la columna de peso con el nombre estándar W_FSTUWT
pisa_analisis <- pisa_analisis %>%
  mutate(W_FSTUWT = w_fstu)

# 1. Promedio nacional oficial (todos los estudiantes, comparable con INEVAL/OCDE)
cat("Promedio Nacional (muestra completa):\n")
pisa.mean.pv(
  pvlabel = paste0("PV", 1:10, "MATH"),
  by = NULL,
  data = pisa_completa
)

# 2. Promedio de la muestra analítica (solo estudiantes con datos de uso de IA)
cat("\nPromedio de la Muestra Analítica (con datos de uso de IA):\n")
pisa.mean.pv(
  pvlabel = paste0("PV", 1:10, "MATH"),
  by = NULL,
  data = pisa_analisis
)

# 3. Muestra analítica, desagregada por sector institucional
cat("\nMuestra Analítica por Sector Institucional:\n")
pisa.mean.pv(
  pvlabel = paste0("PV", 1:10, "MATH"),
  by = "es_privado",
  data = pisa_analisis
)
```

### 4.2 Gráficos univariados (distribución de variables)

```{r}
#| label: grafico-puntaje-cobertura-muestra
#| fig.width: 6
#| fig.height: 4

# Guardamos los resultados de intsvy (no solo los imprimimos)
res_nacional  <- pisa.mean.pv(pvlabel = paste0("PV", 1:10, "MATH"), by = NULL, data = pisa_completa)
res_analitica <- pisa.mean.pv(pvlabel = paste0("PV", 1:10, "MATH"), by = NULL, data = pisa_analisis)

df_puntaje_muestra <- data.frame(
  grupo = c("Total de Estudiantes\n(Ecuador, PISA 2025)", "Con Datos de Uso de IA\n(Muestra Analítica)"),
  mean  = c(res_nacional$Mean, res_analitica$Mean),
  se    = c(res_nacional$s.e., res_analitica$s.e.)
)

g_cobertura <- ggplot(df_puntaje_muestra, aes(x = grupo, y = mean, fill = grupo)) +
  geom_col(width = 0.55, show.legend = FALSE) +
  geom_errorbar(aes(ymin = mean - 1.96 * se, ymax = mean + 1.96 * se), width = 0.15) +
  geom_text(aes(label = round(mean, 0)), vjust = -1.8, size = 5, fontface = "bold") +
  scale_fill_manual(values = c("#94a3b8", "#2b5c8f")) +
  coord_cartesian(ylim = c(min(df_puntaje_muestra$mean) - 20, max(df_puntaje_muestra$mean) + 20)) +
  labs(
    title = "Puntaje Promedio en Matemáticas: Cobertura de la Muestra",
    subtitle = "Barras de error = Intervalo de confianza 95%",
    x = NULL, y = "Puntaje Promedio (Matemáticas)"
  ) +
  theme_minimal()

# Guardar el gráfico en outputs/figures
ggsave("../outputs/figures/01_puntaje_cobertura_muestra.png",
       plot = g_cobertura, width = 6, height = 4, dpi = 300)
```

```{r}
#| label: grafico-puntaje-sector
#| fig.width: 6
#| fig.height: 4

res_sector <- pisa.mean.pv(pvlabel = paste0("PV", 1:10, "MATH"), by = "es_privado", data = pisa_analisis)

g_puvspr <- ggplot(res_sector, aes(x = es_privado, y = Mean, fill = es_privado)) +
  geom_col(width = 0.55, show.legend = FALSE) +
  geom_errorbar(aes(ymin = Mean - 1.96 * s.e., ymax = Mean + 1.96 * s.e.), width = 0.15) +
  geom_text(aes(label = round(Mean, 0)), vjust = -1.8, size = 5, fontface = "bold") +
  scale_fill_manual(values = c("Público" = "#2b5c8f", "Privado" = "#d95f02")) +
  coord_cartesian(ylim = c(min(res_sector$Mean) - 20, max(res_sector$Mean) + 20)) +
  labs(
    title = "Puntaje Promedio en Matemáticas por Sector Institucional",
    subtitle = "Barras de error = Intervalo de confianza 95%",
    x = NULL, y = "Puntaje Promedio (Matemáticas)"
  ) +
  theme_minimal()

ggsave("../outputs/figures/02_puntaje_puvspr.png",
       plot = g_puvspr, width = 6, height = 4, dpi = 300)
```

```{r}
#| label: grafico-distribucion-rendimiento
#| fig.width: 6
#| fig.height: 4

# Distribución ponderada del rendimiento en matemáticas por sector
g1 <- ggplot(pisa_analisis, aes(x = PV1MATH, fill = es_privado, weight = w_fstu)) +
  geom_density(alpha = 0.5) +
  scale_fill_manual(values = c("Público" = "#2b5c8f", "Privado" = "#d95f02")) +
  labs(title = "Distribución del Rendimiento en Matemáticas (Ponderada)",
       x = "Puntaje PV1MATH", y = "Densidad", fill = "Sector") +
  theme_minimal()

g1

ggsave("../outputs/figures/03_dist.png",
       plot = g1, width = 6, height = 4, dpi = 300)
```

```{r}
#| label: grafico-distribucion-uso-ia
#| fig.width: 6
#| fig.height: 4

# Distribución ponderada del uso de IA por sector
g2 <- ggplot(pisa_analisis, aes(x = uso_ia, fill = es_privado, weight = w_fstu)) +
  geom_density(alpha = 0.5) +
  scale_fill_manual(values = c("Público" = "#2b5c8f", "Privado" = "#d95f02")) +
  labs(title = "Distribución del Uso de IA (Ponderada)",
       x = "Índice de Uso (SD)", y = "Densidad", fill = "Sector") +
  theme_minimal()

g2

ggsave("../outputs/figures/04_dist_ia.png",
       plot = g2, width = 6, height = 4, dpi = 300)
```

```{r}
#| label: grafico-bivariado-exploratorio
#| fig.width: 6
#| fig.height: 4
#| message: false

# Relación bivariada preliminar (scatter + suavizado LOESS), sin ajuste econométrico
g3 <- ggplot(pisa_analisis, aes(x = uso_ia, y = PV1MATH, color = es_privado)) +
  geom_point(alpha = 0.1, size = 0.8) +
  geom_smooth(method = "loess", se = TRUE, linewidth = 1.2) +
  scale_color_manual(values = c("Público" = "#2b5c8f", "Privado" = "#d95f02")) +
  labs(title = "Correlación Suavizada (LOESS) Sin Ajuste Econométrico",
       x = "Uso de IA", y = "Puntaje Matemáticas", color = "Sector") +
  theme_minimal()

g3
ggsave("../outputs/figures/05_relacion-b.png",
       plot = g3, width = 6, height = 4, dpi = 300)
```

```{r}
#| label: grafico-univariados-combinado
#| fig.width: 9
#| fig.height: 6

# Vista combinada de los tres gráficos anteriores (solo para reporte final)
(g1 + g2) / g3
```

### 4.3 Matriz de correlación

```{r}
#| label: matriz-correlacion
#| fig.width: 5
#| fig.height: 4

# Seleccionar variables numéricas de interés
vars_cor <- pisa_analisis %>%
  select(PV1MATH, uso_ia, escs, female) %>%
  drop_na()

# Calcular matriz de correlación
matriz_cor <- cor(vars_cor)
round(matriz_cor, 2)

# Visualizar como mapa de calor con ggplot2
matriz_cor_long <- as.data.frame(matriz_cor) %>%
  rownames_to_column("var1") %>%
  pivot_longer(-var1, names_to = "var2", values_to = "correlacion")

ggplot(matriz_cor_long, aes(x = var1, y = var2, fill = correlacion)) +
  geom_tile() +
  geom_text(aes(label = round(correlacion, 2)), color = "white", size = 4) +
  scale_fill_gradient2(low = "#d95f02", mid = "white", high = "#2b5c8f", midpoint = 0) +
  labs(title = "Matriz de Correlación", x = NULL, y = NULL, fill = "r") +
  theme_minimal()

```

### 4.4 Diagnóstico de multicolinealidad (VIF)

```{r}
#| label: diagnostico-vif

# Ajustamos un modelo lineal auxiliar (lm) solo para calcular el VIF,
# ya que car::vif() no admite directamente objetos feols
modelo_vif <- lm(PV1MATH ~ uso_ia + escs + female, data = pisa_analisis)
vif(modelo_vif)

# Regla práctica: VIF > 5 (o > 10) sugiere multicolinealidad preocupante
```

### 4.5 Balanceo de muestra mediante PSM (Propensity Score Matching)

Dado que los estudiantes con mayor `escs` tienden a usar más tecnología, emparejamos a los estudiantes tratados y de control usando `MatchIt` antes de estimar el modelo:

```{r}
#| label: propensity-score-matching
#| message: false

# Emparejamiento 1:1 por propensity score
psm_model <- matchit(
  tratamiento_ia ~ escs + female,
  data = pisa_analisis,
  method = "nearest",
  caliper = 0.1
)

# Dataset emparejado y balanceado
df_match <- match.data(psm_model)

# Verificar balance de covariables tras el emparejamiento
summary(psm_model)
```

### 4.6 Modelo base (sin corregir)

```{r}
#| label: modelo-base
#| message: false

# OLS simple: efecto del tratamiento (alto vs. bajo uso de IA) sin efectos fijos
m1 <- feols(PV1MATH ~ tratamiento_ia + escs + female,
            data = df_match, weights = ~w_fstu)

summary(m1)
```

### 4.7 Modelo corregido (efectos fijos + errores agrupados por colegio)

```{r}
#| label: modelo-corregido
#| message: false

# Se agregan efectos fijos de colegio y errores estándar agrupados (cluster)
# por school_id, para no atribuir a la IA variación explicada por el colegio
m2 <- feols(PV1MATH ~ tratamiento_ia + escs + female | school_id,
            data = df_match, weights = ~w_fstu, cluster = ~school_id)

# Comparación lado a lado del modelo base vs. corregido
modelsummary(
  list("Modelo base (OLS)" = m1, "Modelo corregido (Efectos Fijos)" = m2),
  stars = TRUE,
  gof_omit = "IC|Log|F"
)
```

### 4.8 Modelo no lineal, robusto a los 10 valores plausibles (PVs)

PISA reporta 10 valores plausibles del desempeño (en vez de un solo puntaje) para representar la incertidumbre de la medición. Estimamos el modelo cuadrático en cada uno y promediamos los coeficientes:

```{r}
#| label: modelo-no-lineal-pvs
#| message: false

pvs <- paste0("PV", 1:10, "MATH")

modelos_pvs <- lapply(pvs, function(pv) {
  formula <- as.formula(paste(pv, "~ uso_ia + I(uso_ia^2) + escs + female | school_id"))
  feols(formula, data = df_match, weights = ~w_fstu, cluster = ~school_id)
})

# Promediar coeficientes de los 10 modelos (uno por cada PV)
coef_promedio <- rowMeans(sapply(modelos_pvs, coef))
print(coef_promedio)
```

### 4.9 Modelo comparado: sector Público vs. Privado

```{r}
#| label: modelo-publico-vs-privado
#| message: false

# Estimar los 10 PVs por separado para cada sector institucional
modelos_publico <- lapply(pvs, function(pv) {
  feols(as.formula(paste(pv, "~ uso_ia + I(uso_ia^2) + escs + female")),
        data = filter(df_match, es_privado == "Público"), weights = ~w_fstu)
})

modelos_privado <- lapply(pvs, function(pv) {
  feols(as.formula(paste(pv, "~ uso_ia + I(uso_ia^2) + escs + female")),
        data = filter(df_match, es_privado == "Privado"), weights = ~w_fstu)
})

# Promediar coeficientes por sector
coef_pub  <- rowMeans(sapply(modelos_publico, coef))
coef_priv <- rowMeans(sapply(modelos_privado, coef))

print(coef_pub)
print(coef_priv)
```

------------------------------------------------------------------------

## Fase 5: Compartir los resultados mediante visualización

### 5.1 Boxplot: rendimiento por nivel de uso de IA (tratamiento)

```{r}
#| label: grafico-boxplot-tratamiento
#| fig.width: 7
#| fig.height: 4

ggplot(df_match, aes(x = factor(tratamiento_ia, labels = c("Bajo Uso IA", "Alto Uso IA")),
                      y = PV1MATH, fill = factor(tratamiento_ia))) +
  geom_boxplot(alpha = 0.7, show.legend = FALSE) +
  scale_fill_manual(values = c("#2b5c8f", "#d95f02")) +
  labs(
    title = "Distribución del Rendimiento en Matemáticas por Uso de IA",
    subtitle = "Muestra balanceada por estatus socioeconómico (PSM)",
    x = "Nivel de Uso de Herramientas de IA",
    y = "Puntaje Plausible en Matemáticas (PV1MATH)"
  ) +
  theme_minimal()
```

### 5.2 Boxplot: rendimiento por cuartil de intensidad de uso

```{r}
#| label: grafico-boxplot-cuartiles
#| fig.width: 7
#| fig.height: 4

ggplot(df_match, aes(x = factor(uso_ia_cuartil), y = PV1MATH, fill = factor(uso_ia_cuartil))) +
  geom_boxplot(alpha = 0.7, show.legend = FALSE) +
  scale_fill_brewer(palette = "Blues") +
  labs(
    title = "Efecto No Lineal del Uso de IA en Matemáticas",
    subtitle = "Comparación por cuartiles de intensidad de uso",
    x = "Cuartiles de Uso de IA (1: Bajo / 4: Muy Alto)",
    y = "Puntaje Plausible en Matemáticas"
  ) +
  theme_minimal()
```

### 5.3 Curva en U invertida y punto óptimo de uso

```{r}
#| label: grafico-curva-u-invertida
#| fig.width: 7
#| fig.height: 4

# 1. Extracción segura de coeficientes
b1 <- coef_promedio["uso_ia"]

# Se busca el coeficiente cuadrático probando las dos formas en que fixest nombra la variable
b2 <- if ("I(I(uso_ia^2))" %in% names(coef_promedio)) {
  coef_promedio["I(I(uso_ia^2))"]
} else {
  coef_promedio["I(uso_ia^2)"]
}

# 2. Cálculo del punto óptimo
optimo <- -b1 / (2 * b2)

# 3. Malla de valores de uso de IA para la predicción
grid_ia   <- seq(min(df_match$uso_ia), max(df_match$uso_ia), length.out = 100)
base_y    <- mean(df_match$PV1MATH, na.rm = TRUE)
pred_pisa <- base_y + (b1 * grid_ia) + (b2 * (grid_ia^2))

df_curva <- data.frame(uso_ia = grid_ia, pv_pred = pred_pisa)

# 4. Gráfico con ggplot2
curva_aprend <- ggplot(df_curva, aes(x = uso_ia, y = pv_pred)) +
  geom_line(color = "#2b5c8f", linewidth = 1.2) +
  geom_vline(xintercept = optimo, linetype = "dashed", color = "#d95f02", linewidth = 1) +
  annotate("text", x = optimo + 0.4, y = min(df_curva$pv_pred) + 2,
           label = paste0("Punto Óptimo: ", round(optimo, 2), " SD"), color = "#d95f02") +
  labs(
    title = "Curva en U Invertida: Rendimientos Decrecientes del Uso de IA",
    subtitle = "Promedio sobre 10 Valores Plausibles (PISA) con Efectos Fijos",
    x = "Intensidad de Uso de IA (Estandarizado)",
    y = "Puntaje Predicho en Matemáticas"
  ) +
  theme_minimal()

ggsave("../outputs/figures/06_curva.png",
       plot = curva_aprend, width = 6, height = 4, dpi = 300)
```

### 5.4 Comparación del efecto: sector Público vs. Privado

```{r}
#| label: grafico-comparativo-sector
#| fig.width: 7
#| fig.height: 4

# 1. Extracción segura de los coeficientes cuadráticos para cada sector
b2_pub <- if ("I(I(uso_ia^2))" %in% names(coef_pub)) {
  coef_pub["I(I(uso_ia^2))"]
} else {
  coef_pub["I(uso_ia^2)"]
}

b2_priv <- if ("I(I(uso_ia^2))" %in% names(coef_priv)) {
  coef_priv["I(I(uso_ia^2))"]
} else {
  coef_priv["I(uso_ia^2)"]
}

# 2. Generación de la malla de valores y cálculo de medias base
grid_ia <- seq(min(df_match$uso_ia), max(df_match$uso_ia), length.out = 100)

base_pub  <- mean(filter(df_match, es_privado == "Público")$PV1MATH, na.rm = TRUE)
base_priv <- mean(filter(df_match, es_privado == "Privado")$PV1MATH, na.rm = TRUE)

# 3. Construcción del dataset comparativo
df_comparativo <- bind_rows(
  data.frame(
    uso_ia  = grid_ia,
    pv_pred = base_pub + (coef_pub["uso_ia"] * grid_ia) + (b2_pub * (grid_ia^2)),
    Sector  = "Público"
  ),
  data.frame(
    uso_ia  = grid_ia,
    pv_pred = base_priv + (coef_priv["uso_ia"] * grid_ia) + (b2_priv * (grid_ia^2)),
    Sector  = "Privado"
  )
)

# 4. Gráfico comparativo final
curva_aprend_puvspr <- ggplot(df_comparativo, aes(x = uso_ia, y = pv_pred, color = Sector)) +
  geom_line(linewidth = 1.2) +
  scale_color_manual(values = c("Público" = "#2b5c8f", "Privado" = "#d95f02")) +
  labs(
    title = "Efecto Diferencial del Uso de IA: Sector Público vs. Privado",
    subtitle = "Predicción cuadrática promediada sobre 10 Valores Plausibles",
    x = "Intensidad de Uso de IA (Estandarizado)",
    y = "Puntaje Predicho en Matemáticas",
    color = "Sostenimiento"
  ) +
  theme_minimal()

ggsave("../outputs/figures/07_curva_puvspr.png",
       plot = curva_aprend_puvspr, width = 6, height = 4, dpi = 300)
```
